【裁判字號】    89,訴,1600
【裁判日期】    890811
【裁判案由】    毒品危害防制條例
【裁判全文】
台灣台中地方法院刑事判決                        八十九年度訴字第一六號
    公  訴  人  臺灣臺中地方法院檢察署檢察官
    被      告  甲○○
右列被告因違反毒品危害防制條例案件，經檢察官提起公訴（八十九年度毒偵字第四
二五七號），本院判決如左：
    主    文
甲○○連續施用第一級毒品，累犯，處有期徒刑拾月，第一級毒品海洛因壹包（毛重
壹點陸公克，含袋重）沒收銷燬之。
    事    實
一、甲○○前曾於民國（下同）八十三年十月二十六日因施用違反肅清煙毒條例、麻
    醉藥品管理條例案件，經本院分別判處有期徒刑三年二月、四月，於八十四年五
    月二十四日經台灣高等法院台中分院決上訴駁回而告確定，於八十五年二月二日
    送監執行，復因竊盜罪，於八十五年五月八日，經本院判處有期徒刑六月，於八
    十五年六月十三日判決確定，八十五年六月二十二日接續執行，於八十五年十月
    九日換發指揮書，於八十六年七月二十二日縮短刑期假釋出獄，期間至八十九年
    一月二十五日期滿，假釋未經撤銷，其未執行之刑，以已執行論。詎仍不知悔改
    ，因施用毒品案件，經臺灣台中地方法院檢察署檢察官聲請本院以八十九年度毒
    聲字第六二六號裁定送勒戒處所觀察、勒戒後，認無繼續施用毒品傾向，由臺灣
    台中地方法院檢察署檢察官於八十九年二月十六日以八十九年度毒偵字第八七０
    號為不起訴處分確定後。詎仍不知悔改，基於概括之犯意，自八十九年六月九日
    凌晨二時許起至同年六月十六日晚上十時四十分許起回溯二十四小時內某時止，
    在台中市○○路附近及不詳地點，以將第一級毒品海洛因摻在香煙內吸用方式，
    施用第一級毒品海洛因各一次。嗣於八十九年六月十六日晚上十時四十分許，在
    台中台中路與建成路口處，為警查獲，並扣得其所有之第一級毒品海洛因一包（
    毛重一．六公克，含袋重），嗣經警採其尿液送請台中市衛生局檢驗結果嗎啡呈
    陽性反應，嗣甲○○經臺灣台中地方法院檢察署檢察官聲請本院以八十九年度毒
    聲字第三六三七號裁定送觀察、勒戒後，認有繼續施用毒品之傾向。
二、案經台中市警察局第一分局移送臺灣台中地方法院檢察署檢察官偵查起訴。
    理    由
一、訊據被告甲○○對於八十九年六月九日凌晨二時許，在台中市○○路附近及不詳
    地點，以將第一級毒品海洛因摻在香煙內吸用方式，施用第一級毒品海洛因一次
    之情，固不否認，惟矢口否認於八十九年六月十六日晚上十時四十分許回溯二十
    四小時內某時有施用第一級毒品海洛因之犯行，惟查，海洛因施用入人體後水解
    還原成嗎啡，再循嗎啡之代謝方式排體外，亦據行政院衛生署藥物食品檢驗局七
    十三藥檢壹字第○三○二二一號函說明綦詳。另依醫學臨床實驗及根據英國藥學
    會出版Isolation and Indentification of Dru gs乙書第二九三頁載明：海洛
    因經注射入人體後，在體內迅速水解成6-Monoa ce ty Imorp hine，再緩緩繼續
    水解成嗎啡，然後再循嗎啡之代謝方式排出，同書第四三一～四三二頁並載有：
    嗎啡經注射入人體後，約百分之五十以上於八小時內自尿中排出，至二十四小時
    排出約百分之九十，但四十八小時後仍有微量可檢出等語。此外，按通常健康成
    人一次注射嗎啡十五公絲，而以現行採用蟻醛酸試液及鉬鋑銨酸試液檢檢驗其尿
    液時，注射後八小時內所排尿液易於檢出；八小時至二十四小時，視其取尿時間
    及尿量多寡，可能檢出；至二十四小時以後所排之尿液，用上述方法已難檢出，
    亦據行政院衛生署藥物食品檢驗局七十三年十一月三十日（73）藥檢壹字第○三
    ○二二一號函釋在案，是被告甲○○於八十九年六月十六日晚上十時四十分許經
    警查獲後採集尿液既檢驗有嗎啡陽性反應（見卷附台中市衛生局煙毒尿液檢驗成
    績書），參酌上開函示意旨，足認其於採尿前之二十四小時內確有施用第一級毒
    品海洛因一次無疑，被告前開所辯，無非係圖卸責之詞，委無足採。此外，並有
    被告所有之第一級毒品海洛因一包（毛重一．六公克，含袋重）扣案足資佐證。
    而被告於八十九年六月十六日晚上十時四十分許，為警查獲，經警採其尿液送請
    台中市衛生局檢驗結果，檢出嗎啡均呈陽性反應，此有該局煙毒尿液檢驗成績書
    一紙在卷可稽。又被告前因施用毒品案件，經臺灣台中地方法院檢察署聲請本院
    裁定送勒戒處所施以觀察、勒戒後，認無繼續施用毒品之傾向，由台灣台中地方
    法院檢察署檢察官於八十九年二月十六日以八十九年度毒偵字第八七０號處分不
    起訴處分，有該不起訴處書、臺灣台中地方法院檢察署刑案資料查註紀錄表在卷
    可查，其於五年內再犯毒品危害防制條例第十條第一項、第二項之罪，且經本院
    以八十九年度毒聲字第三六三七號裁定送台中看守所附設勒戒所觀察、勒戒後，
    認有繼續施用毒品傾向，亦有該所八十九年六月二十九日中所太總字第０五八
    八號函附證明書在卷可查。事證明確，被告右揭犯行，洵堪認定。
二、核被告所為，係犯有毒品危害防制條例第十條第一項之施用第一級毒品。被告持
    有第一級毒品海洛因，嗣進而施用之，其持有之低度行為應為施用之高度行為所
    吸收，不另論罪。被告先後二次施用第一級毒品安非他命之行為，時間緊接，犯
    罪構成要件相同，顯係出於概括之犯意為之，為連續犯，應依刑法第五十六條之
    規定以一罪論，並加重其刑。查被告於八十三年十月二十六日因施用違反肅清煙
    毒條例、麻醉藥品管理條例案件，經本院分別判處有期徒刑三年二月、四月，於
    八十四年五月二十四日經台灣高等法院台中分院決上訴駁回而告確定，於八十五
    年二月二日送監執行，復因竊盜罪，於八十五年五月八日，經本院判處有期徒刑
    六月，於八十五年六月十三日判決確定，八十五年六月二十二日接續執行，於八
    十五年十月九日換發指揮書，於八十六年七月二十二日縮短刑期假釋出獄，期間
    至八十九年一月二十五日期滿，假釋未經撤銷，其未執行之刑，以已執行論之事
    實，此有台灣台中地方法院檢察署刑案資料查註紀錄表在卷可按，其於五年之內
    再犯有期徒刑以上之本罪，係屬累犯，應依刑法第四十七條之規定褫加重其刑。
    爰審酌被告曾有施用毒品不良素行，經檢察官依初次勒戒、觀察後無繼續施用傾
    向為不起訴處分確定後，仍不知悔改警惕，猶繼續施用毒品，有失政府制定毒品
    危害防制條例之立法美意，本不宜寬貸，惟此乃自戕行為及犯後已坦承犯行，態
    度良好等一切情狀，量處如主文所示之刑，以資懲儆。至於扣案海洛因一包（毛
    重一．六公克，含袋重），依毒品危害防制條例第二條之規定，分屬第一級毒品
    ，不問屬於犯人與否，爰依毒品危害防制條例第十八條第一項之規定，宣告沒收
    銷燬之。
據上論斷，應依刑事訴訟法第二百九十九條第一項前段，毒品危害防制條例第十條第
一項、第十八條第一項前段、第二十條第三項前段，刑法第十一條前段、第五十六條
第四十七條，判決如主文。
中      華      民      國    八十九    年      八      月     十一     日
                                台灣台中地方法院刑事第四庭
                                        法  官  顏  世  傑
右正本證明與原本無異。
如不服本判決，應於判決送達後十日內，向本院提出上訴狀（應附繕本）。
                                        書記官
中      華      民      國    八十九    年      八      月     十一     日
附錄本案論罪科刑法條：
毒品危害防制條例第十條第一項：
  施用第一級毒品者，處六月以上五年以下有期徒刑。


司法院資訊處製作；財團法人民間司法改革基金會備份。
